# 关联交易不抵消的情况

提问人：hsj20082857 时间：2014-10-01 11:08:31
请教各位大神，母公司全资投资成立一子公司并作为子公司水电站修建项目的总承包单位，请问有没有一种情况下，合并报表中母公司对该子公司确认收入成本不需要进行关联交易抵消？

回答人：chenyiwei
如果该水电站是子公司自身的固定资产，则母公司的建造合同收入、成本与子公司在建工程中的毛利应当抵销；如果子公司是BOT项目公司，则可能存在可以不做抵销的情况，参考《计学撮要 2013 》之“问题4-3-4（合并报表层面对BOT项目收入的确认问题）”。